【裁判字號】    97,上易,484
【裁判日期】    970408
【裁判案由】    違反電信法
【裁判全文】
臺灣高等法院臺中分院刑事判決         97年度上易字第484號
上  訴  人
即  被  告  甲○○
上列上訴人因違反電信法案件，不服臺灣臺中地方法院96年度易
字第5947號中華民國96年12月27日第一審判決（起訴案號：臺灣
臺中地方法院檢察署96年度偵字第21636號），提起上訴，本院
判決如下：
    主      文
上訴駁回。
    事實及理由
一、本案經本院審理結果，認第一審判決認事用法及量刑均無不
    當，應予維持，並引用第一審判決書記載之事實、證據及理
    由（如附件）。
二、上訴人即被告甲○○（下稱被告）上訴意旨略謂；(一)被告係
    基於憲法保障言論自由之精神，為使更多認同本土理念之聽
    眾得以透過海洋之聲電台獲取認同本土價值之知識及資訊，
    並非基於自己營利之目的，而在長期無法順利取得執照之困
    境下，使用調頻95.9兆赫發送廣播節目，是以被告之行為屬
    於良心犯之行為，是否具有可責性，非無可疑。(二)再國家通
    訊傳播委員會業經司法院大法官釋字第613號解釋其組成違
    憲，雖迄97年12月31日之前仍得行法合法職務。然考該委員
    會之組成成員，多為長期對本土電台極不友善之藍營學者專
    家，其政治色彩與意識型態已無法令渠等公正行使職權，被
    告雖有意申請海洋之聲廣播電台為合法電台，然均受台中縣
    市政府與國家通訊傳播委員會技術性干擾，故始終無法申請
    為合法電台。(三)原審量處有徒徒刑三個月，得易科罰金，尚
    嫌過重等語。
三、經查：被告確有未經核擅自准架設發射站，設置「海洋之聲
    」廣播電臺製播節目，非法使用調頻95.9兆赫頻率發送前開
    「海洋之聲」廣播，因而干擾無線電波合法使用者之情事，
    ，有卷附國家通訊傳播委員會96年5月15日通傳中密字第096
    05 073550號函、現場照片2張、土地借用同意書1紙可稽（
    分見內政部警政署電信警察隊第二中隊電警二刑字第22139
    號卷第7、8頁、第15、21頁），復有扣案之節目中繼接收機
    1臺、激勵器1臺、天線耦合器1臺、前置放大器1臺、電源供
    應器1組、功率放大器4部、海洋之聲節目表2張可資佐證。
    是以，本案事證明確，被告前開犯行足堪認定。被告雖執前
    詞情置辯，然依現行有效之法律規定，尚無從據以認定被告
    之行為不具有責性或違法性，是被告所辯，不能採取。原審
    認定被告之行為事證明確，觸犯電信法第58條第3項之罪，
    並宣告扣案之節目中繼接收機1臺、激勵器1臺、天線耦合器
    1臺、前置放大器1臺、電源供應器1組、功率放大器4部沒收
    ，認事用法核無違誤。又原審審酌被告前同有擅用頻道違反
    電信法之前科而再犯，及行為期期間非長，暨其犯罪之動機
    、目的等一切情狀，量處有期徒刑3月，並諭知易科罰金之
    折算標準，並無罪刑不相當之情形，量刑亦稱妥適，被告之
    上訴為無理由，應予駁回。
四、被告經合法傳喚無正當理由不到庭，爰不待其陳述，逕行判
    決。
據上論斷，應依刑事訴訟法第373條、第368條、第371條，判決
如主文。
本案經檢察官乙○○到庭執行職務。
中    華    民    國    97    年    4     月    8     日
            刑事第三庭    審判長法  官  王  增  瑜
                                法  官  廖  柏  基
                                法  官  蔡  紹  良
上列正本證明與原本無異。
不得上訴。
                                書記官  許  麗  花
中    華    民    國    97    年    4     月    8     日


司法院資訊處製作；財團法人民間司法改革基金會備份。
